臺灣臺南地方法院刑事判決　　　　　　 100年度訴字第1395號
公　訴　人　臺灣臺南地方法院檢察署檢察官
被　　　告　石福壽
上列被告因違反毒品危害防制條例案件，經檢察官提起公訴（一
百年度毒偵字第一九三四號），被告於本院準備程序進行中，就
被訴事實為有罪之陳述，經本院合議庭裁定由受命法官獨任進行
簡式審判程序，判決如下：
    主  文
石福壽施用第一級毒品，累犯，處有期徒刑壹年。
    事實及理由
壹、程序事項
  一、查被告石福壽所犯係死刑、無期徒刑、最輕本刑為三年以
      上有期徒刑以外之罪，其於準備程序中就被訴事實為有罪
      之陳述，經法官告知簡式審判程序之旨，並聽取公訴人及
      被告之意見後，由本院合議庭裁定由受命法官獨任進行簡
      式審判程序，合先敘明。
  二、次按適用簡式審判程序之有罪判決書之製作，準用第四百
      五十四條之規定，刑事訴訟法第三百十條之二定有明文。
      本件經合議庭裁定由受命法官獨任進行簡式審判程序，爰
      依照前開法律規定，準用刑事訴訟法第四百五十四條為判
      決書之製作，先予敘明。
貳、實體事項
  一、本件犯罪事實、證據及應適用之法條除引用檢察官起訴書
      之記載（如附件）外，補充如下：
  （一）犯罪事實部分：
        第九行：於民國一百年七月二十七、二十八日分別在臺
        南市某處加油站廁所內，及在臺南市○○區○○路上麥
        當勞之廁所內，均以注射方式施用第一級毒品海洛因。
  （二）證據部分：
    １、被告於本院準備程序訊問及審理之自白（見本院刑事卷
        第二一頁背面、第二四頁背面筆錄）。及臺南市政府警
        察局歸仁分局歸南派出所檢驗相片二紙在卷可按。
    ２、查被告前於九十一年間因施用毒品違反毒品危害防制條
        例案件，經本院以九十一年毒聲字第一九一號裁定令入
        勒戒處所觀察勒戒，並因認無繼續施用毒品傾向，由臺
        灣臺南地方法院檢察署檢察官以九十一年毒偵字第一七
        五號不起訴處分，於九十二年間仍因施用毒品違反上開
        條例案件，經本院於九十二年十一月十日以九二年訴字
        第八八三號判決應執行有期徒刑一年確定，經入監執行
        假釋出監，於九十五年間仍再施用毒品，違反上開條例
        案件，經本院於九十五年九月四日以九十五年訴字第一
        ０四三號判決有期徒刑八月確定，經入監執行於九十六
        月十一日執行完畢出監，於九十六年間又施用毒品違反
        上開條例，經本院於九十六年十二月十七日以九十六年
        訴字第一四一０號判決有期徒刑九月確定，再經入監執
        行完畢出監，於九十九年間再因施用毒品違反上開條例
        案件，經本院於九十九年六月二十一日以九十九年訴字
        第六七０號判決有期徒刑八月確定，於一百年四月十六
        日徒刑執行完畢出監等情，有臺灣高等法院被告前案紀
        錄表一份在卷可憑，則被告經觀察勒戒及多次入監徒刑
        執行完畢釋放後，五年內再犯本案毒品危害防制條例第
        十條之罪，應依法追訴、審判。本案事證明確，被告犯
        行洵堪認定。
  二、查海洛因依其成癮性、濫用性及對社會危害性之程度，已
      為毒品危害防制條例第二條第二項第一款列為第一級毒品
      。核被告石福壽所為，係犯毒品危害防制條例第十條第一
      項施用第一級毒品罪。其施用時非法持有第一級毒品海洛
      因之低度行為，為其施用之高度行為所吸收，不另論罪。
      再被告有如起訴書犯罪事實欄所述之前案科刑及執行完畢
      之紀錄，有卷附臺灣高等法院被告前案紀錄表可稽，其受
      有期徒刑之執行完畢，五年以內故意再犯本件有期徒刑以
      上之罪，依刑法第四十七條第一項規定為累犯，應依法加
      重其刑。又被告雖稱其為警攔查時，有主動向警員表示有
      施用毒品海洛因等語，然查本案被告是因騎乘機車未配戴
      安全帽遭警攔停，並查悉被告為毒品管制人口，經詢問被
      告是否有施用毒品但為被告否認，迄於至警局進行初步檢
      驗後，結果呈有毒品反應，被告始坦承有施用毒品等語乙
      節，有本院辦理刑案電話紀錄查詢表一紙在卷可憑，是被
      告施用毒品之犯行已為偵查之警員發現後，被告始坦承施
      用毒品，顯與刑法第六十二條自首規定不符，尚難依該規
      定減刑，附此說明。爰審酌被告前因施用毒品經送觀察勒
      戒治療程序及多次經判處徒刑入監執行完畢後，甫出監未
      久即又再施用毒品，顯未認清毒品戕害身心之惡，不思戒
      絕革除惡習，仍為本案犯行，可見其意志力薄弱，迄未能
      戒除毒癮，兼衡被告施用毒品犯行，性質上屬對自我身心
      健康之自戕行為，對社會秩序隱藏有不良影響，及犯後坦
      承犯行之態度等一切情狀，量處如主文所示之刑。
據上論斷，應依刑事訴訟法第二百九十九條第一項前段、第二百
七十三條之一第一項、第三百十條之二、第四百五十四條，毒品
危害防制條例第十條第一項，刑法第十一條前段、第四十七條第
一項，判決如主文。
本案經檢察官黃郁如到庭執行職務。
中    華    民    國   100    年    11    月    30    日
                  刑事第十二庭  法  官  程克琳
以上正本證明與原本無異。
如不服本判決應於收受本判決後10日內向本院提出上訴書狀，並
應敘述具體理由。如未敘述上訴理由者，應於上訴期間屆滿後20
日內向本院補提理由書狀（均須按他造當事人之人數附繕本）「
切勿逕送上級法院」。
                                書記官  康紀媛
中    華    民    國   100    年    11    月    30    日
附錄本案論罪科刑法條
毒品危害防制條例第10條：
施用第一級毒品者，處 6 月以上 5 年以下有期徒刑。
施用第二級毒品者，處 3 年以下有期徒刑。